【裁判字號】    92,上訴,760
【裁判日期】    920724
【裁判案由】    違反槍砲彈藥刀械管制條例等
【裁判全文】
臺灣高等法院臺中分院刑事判決        九十二年度上訴字第七六、七六一號
    上  訴  人  臺灣南投地方法院檢察署檢察官
    上  訴  人
    即  被  告  庚○○
    選任辯護人  蔡宏隆
    被      告  戊○○
    被      告  甲○○
    被      告  丁○○
    被      告  己○○
    上  訴  人
    即  被  告  丙○○
    右  一  人
    選任辯護人  許漢鄰  律師
右上訴人因被告違反槍砲彈藥刀械管制條例等案件，不服臺灣南投地方法院九十一年
度訴字第五一０號中華民國九十二年一月二十三日及二月二十七日第一審判決（起訴
案號：臺灣南投地方法院檢察署九十年度偵字第三三二二號、九十一年度偵字第二三
一、二七二九號），提起上訴，本院判決如左：
    主      文
原判決關於庚○○、己○○傷害部分均撤銷。
庚○○、己○○共同傷害人之身體，各處拘役拾日，如易科罰金，均以參佰元折算壹
日。扣案之撞球桿（半截）及電擊棒各一支均沒收。
其他上訴駁回。
    事      實
一、庚○○於民國八十七年間在網路聊天室看到販賣槍械之廣告，出於好奇，乃以新
    台幣（下同）一萬五千元向該不詳姓名之對象購得可發射子彈具有殺傷力之改造
    手槍一把（仿貝瑞塔廠半自動手槍製造之玩具槍換裝金屬撞針及金屬槍管改造而
    成，含彈匣貳個，槍枝管制編號第0000000000號），及不具殺傷力之
    改造子彈二十顆，即未經許可而無故持有改造手槍，於九十年九月十四日十三時
    三十分許，在其南投縣名間鄉炭寮巷三十六之二號住處為警查獲，當場扣得改造
    手槍一把及不具殺傷力之改造子彈二十顆。
二、庚○○懷疑其妻乙○○在外與人同居，於九十年七月二日凌晨二時許，帶電擊
    棒一支，顆同戊○○、甲○○、丁○○、己○○，及徵信社人員徐仁勳等共十多
    人，前往臺中市○○路三六五號乙○○租居處捉姦，由其同夥中一人（何人不詳
    ）持其所預備之電擊棒一支，另由己○○持個人所攜帶之半截撞球桿一支下車，
    一夥隨同徵信社人員從後門進入屋內直闖二樓乙○○之臥房，目睹乙○○與丙○○二人同處一室，衣衫不整，庚○○氣憤難忍，己○○與上開持電擊棒之該不詳
    姓名者及另一徒手之同夥亦抱不平，四人竟共同基於傷害之犯意，庚○○接續出
    腳踹丙○○一下，並出手毆打乙○○，己○○亦趨前以撞球桿擊打丙○○背部一
    下，持電擊棒之該名同夥則以電擊棒攻擊，與另一徒手之同夥將丙○○逼至牆邊
    ，致乙○○受有臉頰、右前臂、左小腿、右膝多處擦傷、前額血腫等傷害，丙○○受有多處之挫傷、擦傷，該名持電擊棒之同夥於終止毆打後，隨即將所持電擊
    棒交給甲○○。嗣庚○○欲行搜尋其妻與丙○○二人之通姦證據，乙○○上前欲
    予制止，甲○○、丁○○二人乃上前將乙○○拉開，阻止雙方動粗，於乙○○未
    反抗後，隨即將江女放開，庚○○經搜尋後，即將其與乙○○結婚之紀念物蜜蠟
    一個、紀念幣信封一個、及乙○○承租該屋之房屋租賃契約書取走，以留供日後
    訴訟作為證據之用，隨後經警據報到場處理，當場扣得電擊棒及半截之撞球桿各
    一支。
三、丙○○、乙○○（未據檢察官起訴）於上開時地遭庚○○等人毆打後，心有不甘
    ，明知案發當晚，庚○○並未夥同十餘名姓名年籍不詳之成年男子，由庚○○持
    手槍，其餘之人持電擊棒、木棍及攝影機等，在台中市○○路三六五號乙○○租
    居處三樓，共同以拳腳及電擊棒毆打丙○○，亦未意圖使丙○○及乙○○受刑事
    處分，而強將丙○○身上之衣物脫下，只剩一件內褲，再以電擊棒等器物將丙○○強押至二樓，以腳踹開房門進入乙○○之房間，強迫丙○○臥於熟睡中之乙○○身旁，再以攝影機錄取鏡頭，藉以偽造丙○○、乙○○二人通姦之證據，復明
    知庚○○等人並未以手槍、電擊棒、木棍等器物致使渠等二人不能抗拒，而強行
    取走乙○○所有之現金一萬餘元、十四吋電視機一台、摩托羅拉Ｖ８０８８行動
    電話一支、相機一台、手錶一隻、鑽戒二枚、飾戒一枚、皮夾一個、蜜蠟飾品一
    個、紀念紙幣若干張、大衛杜夫香煙四條、七星牌香煙三條等財物，竟共同基於
    意圖使庚○○受刑事處分之犯意聯絡，利用不知情之律師賴思達於九十年七月十
    七日，虛構「庚○○：：：竟於當天（七月二日）凌晨二時許，夥同十餘名不詳
    姓名年籍之成年男子，由被告（指庚○○）持手槍，其餘之人持電擊棒、木棍及
    攝影機等，自二樓廚房之窗戶破壞紗窗侵入該住宅，先至三樓房間共同以拳腳及
    電擊棒毆打丙○○，：：：被告等（指庚○○等人）復基於使告訴人（指丙○○
    、乙○○）二人受刑事通姦罪處罰之意圖，強將丙○○身上之衣褲脫下，僅餘一
    件內褲，再以電擊棒強押丙○○至二樓乙○○之房間，強迫丙○○臥於熟睡中之
    乙○○身旁，再以攝影機拍攝，以此方式偽造告訴人（指丙○○、乙○○）二人
    通姦之證據。：：：更基於不法所有之意圖，以手槍、電擊棒、木棍嚇令告訴人
    二人不准抵抗，使告訴人二人心生畏懼而不能抗拒後，翻箱倒櫃，強搜財物，計
    強盜告訴人乙○○之現金一萬餘元、十四吋電視機一台、摩托羅拉Ｖ８０８８行
    動電話一支、理光牌相機一台、ＧＵＣＣＩ手錶一只、鑽戒二只、飾戒一只、Ｌ
    Ｖ皮夾一個、蜜蠟飾品一個、紀念紙幣若干張、房屋租賃契約書一本、大衛杜夫
    香煙四條、七星牌香煙三條等財物」之犯罪事實，具狀向臺灣南投地方法院檢察
    署檢察官誣指庚○○犯懲治盜匪條例第三條第一項第三款之聚眾強而執持槍
    械罪、及刑法第一百六十九條第二項之準誣告罪等罪嫌，經臺灣南投地方法院檢
    察署檢察官向法院聲請羈押獲准，致使庚○○、戊○○、甲○○等人分別遭受羈
    押數十日；嗣庚○○為丙○○所誣告之部分，經檢察官查明真相後，乃於本件之
    起訴書中敘明就庚○○被誣告之該部分，因與起訴部分有裁判上一罪之牽連關係
    ，爰不另為不起訴處分。
四、案經丙○○、乙○○告訴、及臺灣南投地方法院檢察署檢察官自動檢舉偵查起訴
    。
    理      由
一、被告庚○○違反槍砲彈藥刀械管制條例部分：
    訊據上訴人即被告庚○○矢口否認前揭事實一該部分之犯行，辯稱扣案之手槍係
    乙○○所購，非其所購，其在警訊當時因不知道在其住處客廳辦公桌抽屜內被查
    獲之該把手槍是何人所有，始供稱是其從網路上以一萬五千元所購云云。惟查關
    於該部分之事實，(1)業據被告庚○○於警訊時供稱：「警方所查獲的貝瑞塔改造
    手槍一支、彈匣二個及改造子彈二十顆等物品都是我的」、「大約是在三年前左
    右，詳細時間我並不記得了。當時我是上網向網路訂購的，我不知道是何人，當
    時是購買新臺幣一萬五千元」、「我當時是在網路聊天室，看見廣告在賣槍械，
    所以我就向他購買該支手槍，當時我向他購買只留姓名，然後我就將錢匯到他所
    指定銀行帳戶內，等他確認收到錢後，隔天他就將槍枝用包裹方式寄到草屯超峰
    貨運公司，我就前往該貨運公司領回」等語不諱，（第三三二二號偵查卷第一宗
    第二十一頁）。(2)被告庚○○於偵查中雖供稱購買該槍係乙○○所提議云云，然
    對於該槍係其以一萬五千元所購得一節，仍據其供承在卷（第三三二二號偵查卷
    第一宗第八十八頁）。(3)證人即查獲上開槍支之警員顏輝鵬於原審調查中亦據到
    庭證稱：「：：：，地檢署是因告訴人之告訴狀而指揮偵辦，事前並沒有與乙○○聯絡，手槍是我們的一位組員在被告一樓辦公室抽屜查獲的，當時被告庚○○
    有在場，他當場有坦承持有該手槍，但供稱是乙○○買的。我忘記當時筆錄是誰
    問的，警訊筆錄寫的是實在，但被告後來有講說是乙○○叫他買的」等語綦詳（
    原審卷第七十八頁）。(4)扣案之手槍，經送內政部警政署刑事警察局鑑驗結果，
    認該把手槍係以仿貝瑞塔廠半自動手槍製造之玩具槍（ＦＳ－九七○八）換裝金
    屬撞針及車通之土造金屬槍管改造而成，其滑套及槍身均為金屬材質，其擊發機
    械正常，具發射子彈功能，具有殺傷力，經實際裝填具適用子彈（以玩具槍用金
    屬彈殼加裝底火帽、底火片二片《替代火藥》及直徑六㎜、重量０‧八八公克彈
    頭《鋼珠》組合而成）進行試射，測得鋼珠速度為每秒一五八公尺，計算其動能
    為一０‧九八焦耳，單位面積動能為每平方公分三八‧八五焦耳，認具殺傷力，
    有該局九十年十月九日刑鑑字第九○一五一七號鑑驗通知書、九十一年十月二十
    五日刑鑑字第○九一○二八三六八二號函附卷可稽，（第三三二二號偵查卷第一
    宗第四十八頁、原審卷第六十頁）。(5)本院依職務上所知，彈丸單位面積動能達
    每平方公分二十焦耳，即足以穿入人體皮肉層，已具殺傷力，本件扣案之手槍，
    經實際裝填適用之子彈試射結果，單位面積動能達每平方公分三八‧八五焦耳，
    已具有殺傷力，自屬無疑。且槍砲彈藥刀械管制條例第四條第一項第一款所規定
    之可發射子彈具有殺傷力之手槍，就可發射之「子彈」並未限定其種類或型式，
    凡可發射之適用子彈均應包含在內，子彈底火片之片數多寡與認定送鑑槍枝是否
    具有殺傷力，尚難謂有何關聯，辯護人聲請傳訊鑑定人到庭說明上開鑑定報告所
    參考之槍枝殺傷力相關數據、及試射之子彈所使用之底火片之多寡，是否會影響
    試射最終結果，本院認無再傳鑑定人到庭說明之必要。(6)被告庚○○持有上開手
    槍縱為乙○○所知情，亦不影響其未經許可無故持有上開手槍所應擔負之刑責，
    經查亦無確切證據足認該把手槍確係乙○○所購或係乙○○叫其所購，其辯稱該
    把手槍係乙○○所購，非其所購云云，不足採信。此部分之犯行，事證至臻明確
    。
二、被告庚○○、己○○等人共同傷害部分：
    前揭事實二該部分之傷害犯行，(1)業據被害人乙○○、丙○○指述在卷。(2)被告
    庚○○對其於上開時、地確曾出腳踹丙○○一下、又出手毆打乙○○等情、及被
    告己○○對其於上開時、地持撞球桿打丙○○背部一下之事實，均坦承不諱。(3)
    被害人乙○○、丙○○因被毆打致受有前揭事實欄所載之傷害，分別有診斷證明
    書影本附卷可稽（九十年度他字第六０三號偵查卷第十一、十二頁），此外並有
    電擊棒及半截撞球棍各一支扣案可資佐證。(4)被告庚○○於深夜糾集己○○等人
    隨徵信社人員欲前往捉姦，倘若只是單純捉姦，何庸帶電擊棒和撞球棍？被告
    庚○○既未報警會同處理，竟逕自攜帶電擊棒，被告己○○亦攜帶撞球棍，其用
    意已不言可喻，於案發當時並已分別由被告己○○持撞球棍，另由一不詳姓名之
    同夥持電擊棒，與被告庚○○及另一徒手之同夥參與毆打丙○○、乙○○等二被
    害人，被告庚○○、己○○、與另一持電擊棒及另一徒手之同夥間就上開傷害犯
    行，顯係基於犯意聯絡及行為分擔，彰彰明甚，被告己○○辯稱案發當日係戊○○打電話叫其一道前往，其係出於一時衝動打了丙○○，與其他動手毆打之人彼
    此並未基於犯意聯絡云云，所辯尚難採信。此部分之犯行，事證亦臻明確。
三、被告丙○○誣告部分：
    前揭事實三該部分之誣告犯行，經查：(1)被告丙○○、與乙○○二人，確於九十
    年七月十七日利用不知情之律師賴思達虛構案發當時，被告庚○○等人於前揭乙○○租居處之三樓，共同以拳腳及電擊棒毆打丙○○，復強將丙○○身上之衣物
    脫下，只剩一件內褲，再以電擊棒等器物將丙○○強押至二樓，以腳踹開房門進
    入乙○○之房間，強迫丙○○臥於熟睡中之乙○○身旁，再以攝影機錄取鏡頭，
    藉以偽造丙○○、乙○○二人通姦之證據，並以手槍、電擊棒、木棍等器物嚇令
    乙○○、丙○○等二人不得抵抗，致使丙○○、乙○○二人不能抗拒，而強行取
    走乙○○所有之現金一萬餘元、十四吋電視機一台、摩托羅拉Ｖ８０８８行動電
    話一支、相機一台、手錶一隻、鑽戒二枚、飾戒一枚、皮夾一個、蜜蠟飾品一個
    、紀念紙幣若干張、大衛杜夫香煙四條、七星牌香煙三條等財物云云，具狀向臺
    灣南投地方法院檢察署檢察官誣指庚○○犯懲治盜匪條例第三條第一項第三款
    之聚眾強而劫持槍械罪、及刑法第一百六十九條第二項之準誣告罪等罪嫌，有
    刑事告訴狀在卷可稽（前引第六０三號偵查卷第三至六頁）；嗣於偵查及原審調
    查中，又據彼二人分別指訴不移，亦有筆錄在卷可稽（前引第六０三號偵查卷第
    十八至二十頁，第三三二二號偵查卷第二宗第一０二頁，原審卷第四十六頁）。
    (2)被告丙○○與乙○○利用賴思達律師具狀向臺灣南投地方法院檢灣南投地方法
    院檢察署檢察官告訴之上開等情，全屬出於虛構之事實，除據同案被告庚○○、
    戊○○、甲○○、丁○○、己○○一致供述在卷外，證人徐仁勳於偵查及原審調
    查中到庭所證等情亦足堪佐證（第三三二二號偵查卷第二宗第九十一、九十二頁
    ）。(3)案發當時由徵信社人員所拍攝之錄影帶經原審當庭勘驗結果，亦未有上開
    偽造通姦證據及強盜財物之情事，勘驗筆錄記載甚詳，有筆錄在卷可參（原審卷
    第四十六、四十七頁，第五十一至五十三頁）。(4)被告丙○○於原審審理中業經
    供承其已知錯，案發當時其確實沒有看到手槍無誤，（原審卷第一六０頁），於
    本院調查之初，並就其所為誣告犯行坦承屬實，（本院卷第六十三頁、第七十三
    頁），雖其另又辯稱關於被告庚○○被訴強盜部分是乙○○所告，因所委任之律
    師將其與乙○○二人所告之事實寫在同一告訴狀，致被誤會成該部分之事實亦屬
    其與乙○○二人所共同告訴云云，然經本院質以：「是你們（指被告丙○○與乙○○二人）一起具狀，怎麼說是她告的？」被告丙○○亦經供明：「是一起告的
    ，因為乙○○說她一萬元沒有找到。」（本院卷第七十三、七十四頁），並供承
    係其與乙○○一起去找律師寫告訴狀，找律師寫告訴狀當時，係彼二人一起把案
    發情節告訴律師，彼二人係看過律師所寫之告訴狀後才遞狀等情不諱（本院卷第
    第八十五頁）。被告丙○○所辯關於庚○○被訴強盜部分係乙○○所告，其未共
    同為該部分之告訴云云，無非飾卸之詞，關於此部分之犯行，事證亦甚明確。
四、核被告庚○○所為，係犯槍砲彈藥刀械管制條例第十一條第四項之未經許可持有
    可發射子彈具有殺傷力之改造手槍罪、及刑法第二百七十七條第一項之傷害罪。
    被告己○○所為，係犯刑法第二百七十七條第一項之傷害罪。被告丙○○所為，
    係犯刑法第一百六十九條第一項之誣告罪。被告庚○○、己○○、與上開一不詳
    姓名持電擊棒參與毆打、及另一不詳姓名徒手參與毆打之同夥等四人間，就前揭
    傷害犯行有犯意聯絡及行為分擔，均為共同正犯；被告庚○○同一時間接續傷害
    乙○○、丙○○等二人，為一行為觸犯數罪名之想像競合犯，應從一重之傷害罪
    處斷；被告庚○○所犯上開二罪，犯意各別，犯罪構成要件互異，應分論併罰。
    被告丙○○利用不知情之律師賴思達虛構事實，向臺灣南投地方法院檢察署檢察
    官提出告訴，為間接正犯。被告丙○○就所犯誣告罪，與乙○○彼此間有犯意聯
    絡及行為分擔，均為共同正犯；被告丙○○一個誣告行為，使庚○○、甲○○、
    戊○○三人遭受檢察官羈押，依最高法院四十九年台上字第八八三號判例意旨，
    以一狀誣告三人，祇犯一個誣告罪，無適用刑法第五十五條從一重處斷之餘地。
    扣案之改造手槍一把（含彈匣貳個、槍枝管制編號第0000000000號）
    ，係違禁物，應依刑法第三十八條第一項第一款宣告沒收。扣案之半截撞球桿係
    被告己○○所有、電擊棒一支係被告庚○○所有，已分別據被告己○○、庚○○
    供明在卷，且均屬供犯本件傷害罪所用之物，應依刑法第三十八條第一項第二款
    宣告沒收。另扣案之改造子彈二十顆，因不具殺傷力，有內政部警政署刑事警察
    局九十年十月九日刑鑑字第九○一五一七號鑑驗通知書在卷可按（第三三二二號
    偵查卷第二宗第四十八頁），因非屬違禁物，亦非供犯本件傷害罪所用之物，爰
    不予宣告沒收。
五、公訴意旨另以：被告庚○○因懷疑其妻乙○○與丙○○有染，於九十年七月二日
    凌晨二時許，邀戊○○、甲○○、丁○○、己○○等人，共同基於妨害自由及傷
    害之犯意聯絡，與不知情之徵信社人員徐仁勳等一行十多人，一起前往前揭乙○○租居處捉姦，並由甲○○持電擊棒、丁○○持手電筒、己○○持撞球桿（起訴
    書誤載為高爾夫球桿），一起進入乙○○二樓之臥房，將丙○○、乙○○二人分
    別毆打成傷，於乙○○阻止庚○○搜尋其與丙○○二人之通姦證據而與庚○○互
    相拉扯時，庚○○即對乙○○施以不法腕力，甲○○、丁○○二人亦上前壓制乙○○之反抗，戊○○則在場助勢，而由庚○○取獲乙○○與庚○○結婚之紀念物
    蜜蠟一個、及乙○○之房屋租賃契約書，致妨害乙○○對各該物品權利之行使，
    因認被告庚○○、戊○○、甲○○、丁○○、己○○等人另涉有刑法第三百零四
    條第一項之強制罪嫌，被告戊○○、甲○○、丁○○並涉有刑法第二百七十七條
    第一項之傷害罪嫌等語。
六、公訴意旨認被告甲○○、丁○○、戊○○亦共犯刑法第二百七十七條第一項之傷
    害罪嫌，及被告庚○○、己○○、甲○○、丁○○、戊○○並共犯刑法第三百零
    四條第一項之強制罪嫌，無非以(1)被告丁○○、甲○○於庚○○被乙○○拉扯阻
    止其搜尋通姦證據當時，確曾拉住乙○○抑制乙○○之反抗，業據證人徐仁勳證
    述在卷。(2)倘被告丁○○、甲○○所辯渠等僅係基於勸架而將乙○○拉開等情不
    虛，乙○○屬弱勢之一方，彼二人竟未將庚○○拉開而將乙○○拉開，有違常情
    。(3)被告丁○○、甲○○係被告戊○○所電召前往，業據被告丁○○等人供述在
    卷。(4)被告庚○○事前已先預備電擊棒等物，被告丁○○、甲○○亦經參與犯行
    ，難謂丁○○、甲○○、戊○○與庚○○等人無犯意聯絡，為其依據。訊據被告
    庚○○、己○○、戊○○、甲○○、丁○○均堅決否認此部分之犯行，被告庚○○辯稱案發當時其係前往捉姦，於發現蜜蠟時曾質問乙○○為何偷走其蜜蠟，乙○○回稱「你的東西你就拿走」；被告甲○○辯稱其未參與毆打，其只是在乙○○打庚○○時，出手拉住乙○○；被告丁○○辯稱其只是在乙○○打庚○○當時
    上前勸架，把乙○○拉開而已；被告戊○○辯稱案發當時其只負責拍照，拿庚○○準備的一台照相機要拍通姦的證據等語。
七、按「犯罪事實應依證據認定之，無證據不得推定其犯罪事實。」刑事訴訟法第一
    百五十四條定有明文。又事實之認定，應憑證據，如未能發現相當證據，或證據
    不足以證明，自不能以推測或擬制之方法，以為裁判基礎。」最高法院四十年臺
    上字第八六號判例意旨可資參照。經查: (1)被害人丙○○於偵查中供陳：「（動
    手毆打你的人是何人？）庚○○及另外有二、三人在我要阻止蔡某毆打乙○○時
    ，用電擊棒打我及電我。」（前引第六０三號偵查卷第一一八頁）；又供陳：「
    （你有辦法指認全部被告？）沒辦法，因人多，場面混亂，我以前也沒指認過他
    們。」（第三三二二號偵查卷第二宗第一０七頁）；於本院調查中復據供明案發
    當時其被很多人毆打，是庚○○及兩個不詳姓名的人，究竟是被那些人毆打，除
    庚○○外，其他的人其無法確定，但不是拉乙○○的那兩個人等情綦詳，（本院
    卷第七十四、七十五頁，第七十七頁，第八十七頁）。另被害人乙○○於警訊時
    亦供陳案發當時係深夜，其本身又有近視，且又被庚○○毆打，因此無法看清那
    些男子的容貌（前引第六０三號偵查卷第一０二頁）。(2)案發當晚，庚○○一進
    二樓房間，即踹丙○○腹部一腳，丙○○醒來後，庚○○並大力拍乙○○臀部，
    叫醒江女，其間，庚○○叫丙○○不要跑，丙○○回稱不會跑，丙○○要走開時
    ，庚○○將梁某推回，其餘之人均站立在旁邊圍觀，當庚○○尋至床邊之整理箱
    時，乙○○上前制止，甲○○、丁○○二人即趨前拉住江女，俟江女未反抗後，
    二人隨即將江女放開，嗣庚○○在床邊桌上發現蜜蠟，對江女說：「看這是妳從
    我這邊偷過來的。」江女回答：「什麼偷，這是你自己送我的結婚紀念品，拿去
    啊，拿去啊。」相互爭執後，庚○○又開始搜尋通姦之證據，在書架底層發現紀
    念幣之信封，庚○○將其內之物品拿出後，拿走該信封，警察於二時四十八分到
    場，庚○○向警察敘述當晚情形，稍後即由甲○○帶二包塑膠袋（按即庚○○所
    搜獲之證物）下樓等情，業據原審當庭勘驗案發當時由徵信社人員所拍攝之錄影
    帶至詳，亦有筆錄在卷可參（原審卷第五十一、五十二頁）。(3)被害人梁孟哲、
    乙○○既無法指認被告甲○○、丁○○、戊○○確係參與毆打之人；被告甲○○
    、丁○○又僅在乙○○上前欲與庚○○動粗時趨前拉住江女，旋於江女未反抗後
    ，隨即予以放開；而被告庚○○所取走之蜜蠟，則係乙○○在口舌爭執間示意庚○○取走之物，況與上開由甲○○以二塑膠袋從二樓帶到樓下之物，均係於警察
    到場後庚○○當警察之面所欲行帶走之證物，亦難遽認被告庚○○、己○○、甲○○、丁○○、戊○○等人有何妨害乙○○行使權利之犯意，此外又查無其他積
    極證據足認被告庚○○、己○○、甲○○、丁○○、戊○○等人確有檢察官所起
    訴之強制罪、及被告甲○○、丁○○、戊○○等人確有檢察官所起訴之傷害犯行
    ，對於被告甲○○、丁○○、戊○○等人被起訴之各該部分，自均應為無罪之諭
    知，對於被告庚○○、己○○被起訴之強制罪部分，因公訴意旨認此部分與彼二
    人所犯之傷害罪部分，有裁判上一罪之牽連關係，爰不另為無罪之諭知。
八、關於被告庚○○、己○○所犯傷害罪部分，原審分別予以論罪科刑，固非無見，
    惟(1)被告庚○○、己○○就上開傷害犯行，彼此有犯意聯絡及行為分擔，原判決
    認彼二人係各別起意，尚有未洽。(2)扣案之電擊棒係被告庚○○所有供犯本件傷
    害罪所用之物，原判決認無證據足證該電擊棒係被告庚○○所有供犯罪所用之物
    ，認定事實，尚有違誤。被告庚○○就此部分上訴意旨空言指摘原判決不當，檢
    察官上訴意旨就此部分略以原判決未對被告甲○○、丁○○等人併以共同正犯論
    科云云，指摘原判決不當，雖均難謂有理由，惟原判決既有上述之可議，本院仍
    應將原判決關於此部分撤銷改判，爰分別審酌被告庚○○、己○○犯罪之動機、
    目的、犯罪時所受之刺激、犯罪後之態度良好、已知悔悟、及被害人所受之傷害
    尚屬輕微等一切情狀，各予量處拘役十日，並分別諭知易科罰金之折算標準，就
    扣案之電擊棒及半截撞球桿各一支，併依法宣告沒收。另關於被告庚○○所犯未
    經許可持有可發射子彈具有殺傷力之改造手槍罪部分，原審適用槍砲彈藥刀械管
    制條例第十一條第四項、刑法第十一條前段、第三十八條第一項第一款，審酌被
    告庚○○犯罪之動機、目的、所生之危害、及犯罪後之態度等一切情狀，量處有
    期徒刑一年二月，併科罰金新台幣十萬元，並諭知罰金易服勞役之折算標準，就
    扣案之改造手槍一支，併依法宣告沒收；關於被告丙○○所犯誣告罪部分，原審
    適用刑法第二十八條、第一百六十九條第一項，審酌被告丙○○因遭受毆打，心
    有不甘，一時衝動，思慮未週，及因其誣告致使被害人庚○○、戊○○、甲○○
    分別遭羈押，所生危害非輕，於犯罪後已深知悔悟，態度良好等一切情狀，予以
    量處有期徒刑四月；關於被告甲○○、丁○○、戊○○等人被訴之強制及傷害等
    罪嫌，及被告庚○○、己○○被訴之強制罪嫌，以無證據足認被告庚○○等五人
    確有各該部分之犯行，而對被告甲○○、丁○○、戊○○均為無罪之諭知，對被
    告庚○○、己○○被訴之強制罪部分，則敘明均不另為無罪之諭知，認事用法，
    均無違誤，所量刑度，亦稱妥適，被告庚○○上訴意旨略以扣案之手槍係乙○○
    所購云云，被告丙○○上訴意旨略以關於強盜財物部分係乙○○所告，其未誣告
    云云，檢察官上訴意旨略以原審未論被告等人強制罪，尚有未合等語，分別指摘
    原判決各該部分不當，均難謂有理由，應予駁回。
九、關於乙○○涉犯共同誣告部分，因未據起訴，應由檢察官另行偵辦，併此敘明。
十、據上論斷，應依刑事訴訟法第三百六十八條、第三百六十九條第一項前段、第三
    百六十四條、第二百九十九條第一項前段，刑法第二十八條、第二百七十七條第
    一項、第四十一條第一項前段、第四十二條第二項、第三十八條第一項第二款，
    罰金罰鍰提高標準條例第一條前段、第二條，判決如主文。
本案經檢察官辛○○到庭執行職務。
中      華      民      國      九十二     年     七      月   二十四   日
                                臺灣高等法院臺中分院刑事第十庭
                                      審判長法  官  林  照  明
                                            法  官  王      銘
         法  官  蔡  名  曜
右正本證明與原本無異。
違反槍砲彈藥刀械管制條例及誣告部分得上訴。
其餘部分不得上訴。
如不服本判決應於收受送達後十日內向本院提出上訴書狀，其未敘述上訴之理由者並
得於提起上訴後十日內向本院補提理由書（均須按他造當事人之人數附繕本）。
                                            書記官    錫  彬
中      華      民      國      九十二     年     七      月   二十九   日
                                                                        Ｒ


司法院資訊處製作；財團法人民間司法改革基金會備份。
